it: Tema del gioco da tavolo: Astratto; Avventura; Animali; Gioco di carte; Costruzione di città; Investigativo/Mistero; Esplorazione di dungeon; Educativo; Fantasy; Agricoltura; Storia; Horror; Mitologia; Natura; Pirati; Fantascienza; Spazio; Sport; Treni; Guerra; Altro
hu: Társasjáték témája: Absztrakt; Kaland; Állatok; Kártyajáték-téma; Városépítés; Detektív/Rejtély; Kazamata; Oktató; Fantasy; Gazdálkodás; Történelem; Horror; Mitológia; Természet; Kalózok; Sci-fi; Világűr; Sport; Vonatok; Háború; Egyéb
zh-TW: 桌遊主題: 抽象; 冒險; 動物; 卡片遊戲主題; 城市建設; 偵探/懸疑; 地城探索; 教育; 奇幻; 農場經營; 歷史; 恐怖; 神話; 自然; 海盜; 科幻; 太空; 運動; 鐵道; 戰爭; 其他
el: Θέμα επιτραπέζιου παιχνιδιού: Αφηρημένο; Περιπέτεια; Ζώα; Θέμα παιχνιδιού με κάρτες; Χτίσιμο πόλης; Ντετέκτιβ/Μυστήριο; Εξερεύνηση μπουντρουμιού; Εκπαιδευτικό; Φαντασία; Αγροτικό; Ιστορία; Τρόμος; Μυθολογία; Φύση; Πειρατές; Επιστημονική φαντασία; Διάστημα; Αθλητικά; Τρένα; Πόλεμος; Άλλο
da: Brætspillets tema: Abstrakt; Eventyr; Dyr; Kortspilstema; Bybyggeri; Detektiv/mysterium; Dungeon crawl; Undervisning; Fantasy; Landbrug; Historie; Horror; Mytologi; Natur; Pirater; Sci-fi; Rummet; Sport; Tog; Krig; Andet
pl: Motyw gry planszowej: Abstrakcja; Przygoda; Zwierzęta; Gra karciana; Budowanie miasta; Detektyw / tajemnica; Przemierzanie lochów; Edukacja; Fantasy; Farma; Historia; Horror; Mitologia; Przyroda; Piraci; Sci-fi; Kosmos; Sport; Pociągi; Wojna; Inne
fi: Lautapelin teema: Abstrakti; Seikkailu; Eläimet; Korttipeliteema; Kaupunginrakennus; Etsivä/mysteeri; Luolastoseikkailu; Opettavainen; Fantasia; Maatalous; Historia; Kauhu; Mytologia; Luonto; Merirosvot; Scifi; Avaruus; Urheilu; Junat; Sota; Muu
bg-BG: Тема за настолна игра: Абстрактна; Приключение; Животни; Тема на игра с карти; Строене на град; Детективска/мистерия; Обхождане на подземия; Образователна; Фентъзи; Фермерство; История; Ужаси; Митология; Природа; Пирати; Научна фантастика; Космос; Спорт; Влакове; Война; Друго
de: Thema des Brettspiels: Abstrakt; Abenteuer; Tiere; Kartenspiel; Städtebau; Detektiv/Mystery; Dungeon Crawler; Lehrreich; Fantasy; Landwirtschaft; Geschichte; Horror; Mythologie; Natur; Piraten; Sci-Fi; Weltraum; Sport; Züge; Krieg; Sonstige
es: Tema de juego de mesa: Abstracto; Aventura; Animales; Tema de juego de cartas; Construcción de ciudades; Detectives/misterio; Exploración de mazmorras; Educativo; Fantasía; Granja; Historia; Terror; Mitología; Naturaleza; Piratas; Ciencia ficción; Espacio; Deportes; Trenes; Guerra; Otro
ja: ボードゲームのテーマ: アブストラクト; アドベンチャー; 動物; カードゲーム; 街づくり; 推理/ミステリー; ダンジョン探索; 知育; ファンタジー; 農業; 歴史; ホラー; 神話; 自然; 海賊; SF; 宇宙; スポーツ; 鉄道; 戦争; その他
fr: Thème du jeu de société: Abstrait; Aventure; Animaux; Jeu de cartes; Construction de ville; Détective/Mystère; Exploration de donjons; Éducatif; Fantastique; Agriculture; Histoire; Horreur; Mythologie; Nature; Pirates; Science-fiction; Espace; Sport; Trains; Guerre; Autre
sl-SI: Tema družabne igre: Abstraktno; Pustolovščina; Živali; Tema igre s kartami; Gradnja mesta; Detektivska/skrivnost; Raziskovanje ječ; Izobraževalna; Fantazija; Kmetovanje; Zgodovina; Grozljivka; Mitologija; Narava; Pirati; Znanstvena fantastika; Vesolje; Šport; Vlaki; Vojna; Drugo
ro-RO: Tema jocului de societate: Abstract; Aventură; Animale; Tematică de joc de cărți; Construire de orașe; Detectiv/mister; Explorare de temnițe; Educațional; Fantasy; Agricultură; Istorie; Horror; Mitologie; Natură; Pirați; SF; Spațiu; Sport; Trenuri; Război; Altele
lt-LT: Stalo žaidimo tema: Abstrakti; Nuotykių; Gyvūnų; Kortų žaidimų tema; Miesto statymo; Detektyvinė / mistinė; Požemių tyrinėjimo; Edukacinė; Fantastinė; Fermų; Istorinė; Siaubo; Mitologinė; Gamtos; Piratų; Mokslinės fantastikos; Kosmoso; Sporto; Traukinių; Karo; Kita
ru: Тема настольной игры: Абстрактная; Приключения; Животные; Карточная игра; Градостроительство; Детектив/загадка; Исследование подземелий; Обучающая; Фэнтези; Фермерство; История; Ужасы; Мифология; Природа; Пираты; Научная фантастика; Космос; Спорт; Поезда; Военная; Другое
nl: Bordspel thema: Abstract; Avontuur; Dieren; Kaartspelthema; Stedenbouw; Detective/mysterie; Dungeon crawl; Educatief; Fantasy; Boerderij; Geschiedenis; Horror; Mythologie; Natuur; Piraten; Sci-fi; Ruimte; Sport; Treinen; Oorlog; Overige
sv: Brädspelstema: Abstrakt; Äventyr; Djur; Kortspelstema; Stadsbyggande; Detektiv/mysterium; Dungeon crawl; Pedagogiskt; Fantasy; Jordbruk; Historia; Skräck; Mytologi; Natur; Pirater; Sci-fi; Rymden; Sport; Tåg; Krig; Annat
vi: Chủ đề trò chơi trên bàn cờ: Trừu tượng; Phiêu lưu; Động vật; Chủ đề trò chơi thẻ bài; Xây dựng thành phố; Trinh thám/Bí ẩn; Khám phá hầm ngục; Giáo dục; Giả tưởng; Nông trại; Lịch sử; Kinh dị; Thần thoại; Thiên nhiên; Cướp biển; Khoa học viễn tưởng; Không gian; Thể thao; Tàu hỏa; Chiến tranh; Khác
zh-CN: 桌游主题: 抽象; 冒险; 动物; 卡牌游戏主题; 城市建设; 侦探/悬疑; 地牢探索; 教育; 奇幻; 农场; 历史; 恐怖; 神话; 自然; 海盗; 科幻; 太空; 体育; 火车; 战争; 其他
cs: Motiv deskové hry: Abstraktní; Dobrodružné; Zvířata; Motiv karetní hry; Budování města; Detektivní / mysteriózní; Procházení podzemí; Naučné; Fantasy; Farmaření; Historie; Horor; Mytologie; Příroda; Piráti; Sci-fi; Vesmír; Sport; Vlaky; Válečné; Jiné
pt-BR: Tema do jogo de tabuleiro: Abstrato; Aventura; Animais; Tema de jogo de cartas; Construção de cidades; Detetive/Mistério; Exploração de masmorras; Educativo; Fantasia; Agricultura; História; Terror; Mitologia; Natureza; Piratas; Ficção científica; Espaço; Esportes; Trens; Guerra; Outros
nb: Brettspilltema: Abstrakt; Eventyr; Dyr; Kortspilltema; Bybygging; Detektiv/mysterium; Grotteutforskning; Lærerikt; Fantasi; Gårdsdrift; Historie; Skrekk; Mytologi; Natur; Pirater; Sci-fi; Verdensrommet; Sport; Tog; Krig; Annet
ko: 보드게임 테마: 추상적; 어드벤처; 동물; 카드 게임 테마; 도시 건설; 탐정/미스터리; 던전 크롤링; 교육용; 판타지; 농사; 역사; 호러; 신화; 자연; 해적; SF; 우주; 스포츠; 기차; 전쟁; 기타
pt-PT: Tema do jogo de tabuleiro: Abstrato; Aventura; Animais; Tema de jogo de cartas; Construção de cidades; Detetive/Mistério; Exploração de masmorras; Educativo; Fantasia; Agricultura; História; Terror; Mitologia; Natureza; Piratas; Ficção científica; Espaço; Desporto; Comboios; Guerra; Outro
th: ธีมเกมกระดาน: นามธรรม; ผจญภัย; สัตว์; ธีมเกมไพ่; สร้างเมือง; นักสืบ/ลึกลับ; ตะลุยดันเจี้ยน; การศึกษา; แฟนตาซี; ทำฟาร์ม; ประวัติศาสตร์; สยองขวัญ; ตำนานเทพปกรณัม; ธรรมชาติ; โจรสลัด; ไซไฟ; อวกาศ; กีฬา; รถไฟ; สงคราม; อื่นๆ
sk-SK: Motív stolovej hry: Abstraktné; Dobrodružné; Zvieratá; Motív kartovej hry; Budovanie mesta; Detektívne/mysteriózne; Prehľadávanie podzemia; Vzdelávacie; Fantasy; Farmárčenie; História; Horor; Mytológia; Príroda; Piráti; Sci-fi; Vesmír; Šport; Vlaky; Vojna; Iné
hr-HR: Tema društvene igre: Apstraktne; Pustolovne; Životinje; Kartaške igre; Gradnja grada; Detektivske/misterij; Istraživanje tamnica; Obrazovne; Fantazija; Poljoprivreda; Povijest; Horor; Mitologija; Priroda; Pirati; Znanstvena fantastika; Svemir; Sportovi; Vlakovi; Ratne; Ostalo
tr: Kutu oyunu teması: Soyut; Macera; Hayvanlar; Kart oyunu teması; Şehir kurma; Dedektif/gizem; Zindan tarama; Eğitici; Fantastik; Çiftçilik; Tarih; Korku; Mitoloji; Doğa; Korsan; Bilim kurgu; Uzay; Spor; Trenler; Savaş; Diğer
en: Board game theme: Abstract; Adventure; Animals; Card game theme; City building; Detective/Mystery; Dungeon crawl; Educational; Fantasy; Farming; History; Horror; Mythology; Nature; Pirates; Sci-fi; Space; Sports; Trains; War; Other